臺灣基隆地方法院刑事判決　　　　　　　　　　　九十三年度易字第三五一號
　　公　訴　人　臺灣基隆地方法院檢察署檢察官
　　被　　　告　甲○○
右列被告因違反毒品危害防制條例案件，經檢察官提起公訴（九十三年度毒偵字第二
０九一號）及移送併辦（九十三年毒偵字第二二二四號、第二三二一號、第二三九五
號），本院合議庭裁定由受命法官獨任進行審判，經改依簡式審判程序後，判決如左
：
　　主　　　文
甲○○連續施用第二級毒品，累犯，處有期徒刑拾月。
扣案之第二級毒品安非他命貳拾包（合計毛重肆拾玖點壹公克）沒收銷燬之；扣案
之吸食器貳組、吸食球支及塑膠分裝袋拾個均沒收。
　　事實及理由
一、犯罪事實：
　　甲○○前因施用第二級毒品安非他命案件，經裁定送觀察勒戒後，認有繼續施用
  　毒品之傾向，再經裁定送強制戒治，於民國九十年八月七日戒治期滿，由臺灣基
    隆地方法院檢察署檢察官於九十年八月十六日，以九十年度戒毒偵字第六四號為
    不起訴處分確定；又因施用第二級毒品安非他命案件，經臺灣臺北地方法院裁定
    ，徒刑於九十三年七月七日執行完畢。詎其仍不知悔改，復基於施用第二級毒品
    安非他命之概括犯意，自九十三年九月底某日起至同年十二月二十一日止，以將
    第二級毒品安非他命置於玻璃球加熱燒烤產生煙霧而吸食之方式，在基隆市○○
    ○路租屋處及同市○○路新歡卡拉ＯＫ之工作地點等地，平均一天施用一次，而
    連續施用第二級毒品安非他命多次。嗣為警分別在下列時、地查獲，並扣得第二
    級毒品安非他命及其所有供施用毒品之器具：
（一）九十三年十月十日下午六時二十分許，在基隆市○○區○○路一一七巷十八弄
      三之一號，扣得第二級毒品安非他命一包（毛重０點二公克）及吸食器一組。
（二）九十三年十一月十一日晚上九時三十分許，在基隆市仁愛區○○○路與龍安街
      口，扣得第二級毒品安非他命十三包（合計毛重三十九點一公克）、吸食器一
      組、吸食球三支、塑膠分裝袋十三個。
（三）九十三年十一月二十三日下午一時許，在基隆市○○街、永富路口，扣得第二
      級毒品安非他命三包（合計毛重二點九公克）。
（四）九十三年十二月一日下午三時三十分許，在基隆市○○區○○路十三號前，扣
      得第二級毒品安非他命六包（合計毛重六點九公克）。
二、上開事實有下列證據足以證明：
（一）被告於本院準備程序及審理中之自白。
（二）基隆市衛生局基衛檢壹字第０九三００一七０一三號、第000000000
      0號、第0000000000號檢驗成績書各一份；台灣尖端先進生技醫藥
      股份有限公司九十三年十月十八日濫用藥物檢驗報告一份。
（三）扣案之第二級毒品安非他命二十三包（合計毛重四十九點一公克）。
（四）扣案被告所有供施用第二級毒品之吸食器二組、吸食球三支及塑膠分裝袋十三
      個。
（五）臺灣基隆地方法院檢察署檢察官九十年度戒毒偵字第六四號不起訴處分書一份
      。
（六）臺灣高等法院被告全國前案紀錄表一份。
三、論罪科刑之理由：
（一）按安非他命係毒品危害防制條例第二條第二項第二款所定之第二級毒品，被告
      予以施用，核其所為，係犯毒品危害防制條例第十條第二項之施用第二級毒品
      罪。又被告因施用而持有第二級毒品安非他命，其持有第二級毒品之低度行為
      應為施用第二級毒品之高度行為所吸收，不另論罪。
（二）被告先後數次施用第二級毒品安非他命之犯行，時間緊接，且觸犯構成要件相
      同之罪名，顯係基於概括犯意為之，為連續犯，應論以一罪，並依法加重其刑
      。檢察官雖僅就被告於九十三年九月底某日起至同年十月十日下午六時許止，
      ，施用第二級毒品安非他命之犯行提起公訴，然未起訴之部分與起訴部分，有
      前述之連續犯之裁判上一罪關係，本院自得併予審理。
（三）又查被告前曾受如犯罪事實欄所載有期徒刑之執行，此有臺灣高等法院被告全
      國前案紀錄表附卷可考，其於有期徒刑執行完畢後五年以內，再犯本件最重本
    　刑為有期徒刑以上之刑之罪，為累犯，應依法遞加重其刑。
（四）爰審酌被告犯罪之動機、曾有施用毒品前科仍不思悔改，一再施用毒品，惟犯
      罪後坦承犯行、態度良好，且所犯施用毒品行為係戕害自己身心健康，尚未危
      及他人等一切情狀，量處如主文所示之刑示懲。
四、扣案之白色結晶體二十三包（合計毛重四十九點一公克）係第二級毒品安非他命
    ，業經被告供承在卷，爰依法宣告沒收銷燬之；又扣案之吸食器二組、吸食球三
    支及塑膠分裝袋十三個，係被告所有供施用第二級毒品所有，亦據其供明無訛，
    爰均依法宣告沒收。至扣案之黑色小皮包及紅色紙袋各一個，與本案無相關聯，
    爰不予宣告沒收，附此敘明。
五、應適用之法條：
　　刑事訴訟法第二百七十三條之一第一項、第三百十條之二、第四百五十四條第一
  　項、第二百九十九條第一項前段，毒品危害防制條例第十條第二項、第十八條第
    一項前段，刑法第十一條前段、第五十六條、第四十七條、第三十八條第一項第
    二款，判決如主文。
六、對於本件判決如有不服，得自收受送達後十日內，向本院提出上訴書狀，上訴於
    臺灣高等法院。
本案經檢察官樊家妍到庭執行職務。
中　　　華　　　民　　　國　　九十三　　年　　  十二　　月　　三十一　　日
                                臺灣基隆地方法院刑事第一庭
                                        法  官  劉  桂  金
右正本證明與原本無異。
對於本件判決如有不服，應於收受送達後十日內，向本院提出上訴書狀，上訴於臺灣
高等法院，並按他造當事人之人數附具繕本。
                                        書記官  黃  士  元
中　　　華　　　民　　　國　　九十三　　年　　  十二　　月　　三十一　　日
附錄論罪科刑法條：
毒品危害防制條例第十條第二項：
施用第二級毒品者，處三年以下有期徒刑。
毒品危害防制條例第十八條第一項：
查獲之第一、二級毒品及專供製造或施用第一、二級毒品之器具，不問屬於犯人與否
，均沒收銷燬之；查獲之第三、四級毒品及製造或施用毒品之器具，無正當理由而擅
自持有者，均沒入銷燬之。但合於醫藥、研究或訓練之用者，得不予銷燬。
